【裁判字號】    97,訴,1004
【裁判日期】    980415
【裁判案由】    偽造文書等
【裁判全文】
臺灣新竹地方法院刑事判決              97年度訴字第1004號
公  訴  人  臺灣新竹地方法院檢察署檢察官
被      告  辛○○
上列被告因偽造文書等案件，經檢察官提起公訴（97年度偵字第
5422、5519號），本院判決如下：
    主  文
辛○○犯如附表所示之罪，各處如附表所示之刑，及各沒收如附
表各欄所示之物。有期徒刑部分應執行有期徒刑貳年，扣案之鑰
匙壹支，沒收之。被訴行使偽造私文書部分，無罪。
    事  實
一、辛○○前犯幫助詐欺取財等罪，經本院於民國96年3 月22日
    以96年度竹簡字第458 號判決就幫助詐欺取財部分判處有期
    徒刑4 月，就施用毒品部分判處有期徒刑4 月，定應執行刑
    為有期徒刑6 月確定，並於96年6 月5 日易科罰金執行完畢
    。詎不知悔改，分別為下列犯行：
  (一)辛○○於97年5 月20日上午11時30分許，在新竹縣竹北市某
    麥當勞店前，拾獲己○○之國民身分證、全民健保卡（起訴
    書漏載全民健保卡1 張，業據蒞庭檢察官當庭更正）各1 張
    後，竟意圖為自己不法之所有，予以侵占入己。
  (二)又意圖為自己不法之所有，於97年7 月1 日凌晨0 時30分許
    ，在新竹縣竹北市○○路31號前，以己有自備之鑰匙1 支插
    入甲○○所有未上鎖之車牌號碼NG -9616號自用小客車電門
    之方式，啟動引擎後駛離竊取該車。
  (三)復意圖為自己不法之所有，於97年7 月5 日凌晨0 時20分許
    ，在新竹縣湖口鄉○○○路與工業二路口，以同上(二)之自備
    鑰匙及方法竊取戊○○所有未上鎖之車牌號碼W6-2263 號自
    用小客車。
  (四)再意圖為自己不法之所有，於97年7 月18日晚間8 、9 時許
    （起訴書誤載為97年7 月19日上午7 時43分許，業據蒞庭檢
    察官當庭更正），在新竹縣竹北市○○街與台元街口，以同
    上(二)之自備鑰匙及方法竊取庚○○所有之車牌號碼V9-8592
    號自用小貨車。
  (五)另意圖為自己不法之所有，於97年8 月2 日晚間7 時30分許
    ，駕駛上開竊得之車牌號碼V9-8592 號自用小貨車，搭載不
    知情之真實姓名、年籍不詳，綽號「小龍」之成年男子，前
    往新竹縣芎林鄉○○街2 號空地，徒手竊取丁○○所有之鐵
    管200 支，得手後搬運至上開自用小貨車上，並於同日晚間
    8 時32分許，駕駛上開V9-8592 號自用小貨車前往新竹縣芎
    林鄉○○路○ 段437 號二呆資源回收廠變賣該竊得之鐵管。
  (六)復意圖為自己不法之所有，於97年8 月6 日晚間9 時30分許
    ，在苗栗縣竹南鎮○○路72號前，以同上(二)之自備鑰匙及方
    法竊取乙○○所有之車牌號碼LX-8330 號自用小貨車。
  (七)另意圖為自己不法之所有，於97年8 月10日晚間8 時30分許
    ，駕駛上開竊得之車牌號碼V9-8592 號自用小貨車，持其所
    有、客觀上足供兇器使用之破壞剪1 支，搭載不知情之友人
    李宦均（另經臺灣新竹地方法院檢察署為不起訴處分）至新
    竹縣竹東鎮○○路181 號（起訴書誤載為東豐路）資源大地
    住宅大樓，先進入與該住宅大樓相通之1 樓警衛室，竊取丙○○所有之電腦主機1 臺，且佯稱欲搬家，要求李宦均協助
    搬運前開電腦主機，再接續至該大樓地下停車場內之倉庫，
    以上開破壞剪毀壞該倉庫之鐵門上屬安全設備之鎖頭後（侵
    入住宅及毀損部分未據告訴），進入該倉庫竊取丙○○所有
    之電纜線20捆、切割機1 臺。得手後均搬運至上開車輛。
二、辛○○於97年8 月10日晚間9 時10分許，駕駛上開竊得之車
    牌號碼V9-8592 號自用小貨車，懸掛AV-2132 號車牌，搭載
    李宦均，至位於新竹縣芎林鄉○○路○ 段437 號「二呆資源
    回收廠」，欲變賣其上開竊得之電腦主機、電纜線、切割機
    等物，而為警查獲，於為偵查機關之警方尚不知悉其所為前
    述(六)所示竊盜犯行前，向警方供述其所為該件竊盜犯行，因
    而自首並自願接受裁判。
三、案經新竹縣政府警察局移送及新竹縣政府警察局橫山分局報
    告臺灣新竹地方法院檢察署檢察官偵查起訴。
      理  由
壹、有罪部分：
一、按被告以外之人於審判外之言詞或書面陳述，除法律有規定
    者外，不得作為證據；又被告以外之人於審判外之陳述，雖
    不符合同法第159條之1至第159條之4之規定，但經當事人於
    審判程序同意作為證據，法院審酌該言詞陳述或書面陳述作
    成時之情況，認為適當者，亦得為證據。當事人、代理人或
    辯護人於法院調查證據時，知有第159條第1項不得為證據之
    情形，而未於言詞辯論終結前聲明異議者，視為有前項之同
    意，刑事訴訟法第159條第1項及第159條之5分別定有明文。
    經查，本判決下列所引用之各該被告以外之人於審判外之陳
    述（包含書面陳述），除公務員職務上製作之紀錄文書，並
    無顯不可信之情況，依刑事訴訟法第159 條之4 第1 款規定
    ，有證據能力外，其餘屬傳聞證據部分，亦因被告、檢察官
    或同意可作為證據使用，或未聲明異議，依刑事訴訟法第
    159 條之5 第1 項、第2 項之規定，本院審酌上開證據資料
    製作時之情況，尚無違法不當及證明力明顯過低之瑕疵，亦
    認為以之作為證據應屬適當，故揆諸前開規定，爰依刑事訴
    訟法第159 條之5 規定，認前揭證據資料均有證據能力。
二、前揭事實，業據被告於警詢、偵查、本院訊問、準備程序及
    審理程序時坦承不諱（見97年度偵字第5422號卷第8 至18頁
    、第93至94頁、第98至100 頁、第103 至105 頁、第107 至
    110 頁，97年度偵字第5519號卷第5 至7 頁、本院卷第17至
    18頁、第63至65頁、第77至82頁、第86至93頁、第120 至13
    5 頁），核與被害人己○○於警詢（見97年度偵字第5422號
    卷第117 至118 頁）、被害人甲○○、戊○○於警詢及本院
    準備程序（見97年度偵字第5519號卷第9 頁、第8 頁、本院
    卷第79頁）、被害人庚○○、丁○○、乙○○、丙○○於警
    詢（見97年度偵字第5422號卷26至28頁、第34至37頁、第38
    至40頁、第29至33頁）指述之被竊情節相符，並有證人李宦
    均於警詢、偵查中之陳述（見97年度偵字第5422號卷第第22
    至25頁、第93至94頁）在卷可參，此外，復有新竹縣政府警
    察局橫山分局扣押筆錄及扣押物品目錄表、贓物認領保管單
    6 張（見97年度偵字第5422號卷第50至52頁、第54至57頁、
    97年度偵字第5519號卷第10至11頁）、二呆資源回收廠舊貨
    業收購舊貨一覽表1 張、照片21張（見97年度偵字第5422號
    卷第58頁、第60至71頁）、新竹縣政府警察局車輛尋獲電腦
    輸入單4 張（見97年度偵字第5422號卷第72至73頁、97年度
    偵字第5519號卷第14至15頁）、失車紀錄查詢表2 張（見97
    年度偵字第5519號卷第12至13頁）、新竹縣政府警察局97年
    10月20日竹縣警刑字第0970030779號函暨所附案情報告書、
    新竹縣警察局橫山分局刑事案件報告書及新竹縣政府警察局
    橫山分局97年11月10日竹縣橫警刑字第0978002541號函暨所
    附案情報告書及照片8 張（見本院卷第31至35頁、第38至42
    頁）、本院公務電話紀錄表1 張（見本院卷第59、118 頁）
    附卷可憑及鑰匙1 支扣案可資佐證，足認被告之自白核與事
    實相符，洵堪採為論罪科刑之依據。本件事證明確，被告犯
    行均堪認定，應依法論科。
三、按刑法第321 條第1 項第1 款之夜間侵入住宅竊盜罪，其所
    謂之「夜間」，為日出前日沒後；所謂「住宅」，乃指人類
    日常居住之場所而言，與公寓大樓相互通連，密不可分而為
    其一部之地下室、樓梯間，行為人於夜間侵入均足以妨害住
    居安全，自均屬所謂「住宅」（最高法院76年度臺上字第29
    72號判例意旨參照）。又按刑法第321 條第1 項第2 款所稱
    之「毀越門扇、牆垣或其他安全設備而犯竊盜罪」中之「其
    他安全設備」係指門扇牆垣以外與門扇牆垣同其性質，依社
    會通常觀念足認為防盜之設備而言。而所謂兇器，其種類並
    無限制，凡客觀上足以對人之生命、身體、安全構成威脅，
    具有危險性之兇器均屬之，且只需行竊時攜帶此種具有危險
    性之兇器為已足，並不以攜帶之初有行兇之意圖為必要。查
    本件被告於日沒後之晚間8 時38分許先後侵入上開資源大地
    住宅大樓之1 樓警衛室及地下室內之倉庫竊得財物，而該警
    衛室係與住宅大樓相連，每日上午9 時至晚間9 時均僱請守
    衛駐守，又該地下停車場係供大樓住戶停放車輛使用為目的
    ，就其整體而言，該警衛室與停車場均可謂構成該大樓之一
    部分，而與該大樓有密切不可分之關係；又被告攜帶之破壞
    剪，全長約55公分，為鐵製材質，質地堅硬，業據被告自承
    在卷（見本院卷第134 頁），客觀上足對人之生命、身體、
    安全構成威脅，自屬兇器之一種，被告持該破壞剪至警衛室
    竊取電腦主機後，復進入地下室，以該破壞剪剪斷倉庫鐵門
    鎖頭，進入倉庫內竊取電纜線20捆、切割機1 臺，該鎖頭顯
    有防盜之作用，是屬安全設備甚明。是核被告所為，就如事
    實欄一、(七)部分係犯同法第321 條第1 項第1 、2 、3 款之
    攜帶兇器毀壞安全設備於夜間侵入住宅竊盜罪（起訴書雖認
    此部分僅係犯同法第321 條第1 項第3 款之加重竊盜罪，惟
    經蒞庭檢察官當庭更正【見本院卷第78頁】，附此敘明）；
    就如事實欄一、(一)部分係犯刑法第337 條之侵占遺失物罪；
    就如事實欄一、(二)(三)(四)(五)(六)部分各係犯同法第320 條第1 項
    之竊盜罪。再按行為人以單一行為接續進行，縱令在犯罪完
    畢以前，其各個舉動，已與該罪之構成要件完全相符，但在
    行為人主觀上對於各個舉動，不過為其犯罪行為之一部分者
    ，當然成立一罪；又數行為於同時同地或密切接近之時地實
    施，侵害同一之法益，各行為之獨立性極為薄弱，依一般社
    會健全觀念，在時間差距上，難以強行分開，在刑法評價上
    ，以視為數個舉動之接續施行，合為包括之一行為予以評價
    ，較為合理，則屬接續犯，而為包括之一罪，此分別有最高
    法院28年上字第3429號判例、86年度台上字第3295號判例可
    資參照。查被告如事實欄一、(七)部分所為之竊盜犯行，係在
    密接之時間內，在同一地點，侵害同一被害人丙○○之財產
    法益，顯係基於同一竊盜犯意下而為，且依一般社會健全觀
    念，其各行為之獨立性極為薄弱，應論以接續犯。被告所犯
    上開事實欄一、(一)(二)(三)(四)(五)(六)(七)等7 罪，犯意各別，時間、
    地點殊異，對象不同，應分論併罰。被告前犯幫助詐欺取財
    等罪，經本院於民國96年3 月22日以96年度竹簡字第458 號
    判決就幫助詐欺取財部分判處有期徒刑4 月，就施用毒品部
    分判處有期徒刑4 月，定應執行刑為有期徒刑6 月確定，並
    於96年6 月5 日易科罰金執行完畢等情，有臺灣高等法院被
    告全國前案紀錄表及上開判決1 份（見本院卷第98至101 頁
    ）在卷可稽，其受徒刑執行完畢，於5 年內故意再犯本件竊
    盜、加重竊盜等如事實欄一、(二)(三)(四)(五)(六)(七)有期徒刑以上之
    6 罪，均為累犯，各應依刑法第47條第1 項之規定加重其刑
    ，至於如事實欄一、(一)之侵占遺失物罪法定刑係罰金刑，故
    不構成累犯，併予敘明。又被告在偵查機關之警方尚不知悉
    其所為如事實欄一、(六)部分所示犯行，主動向承辦警員坦承
    行竊，並帶同警方起出上揭車輛，而願意接受裁判等情，業
    據被告於警詢時供述在卷，且有前述採證照片在卷足稽（見
    97年度偵字第5422號卷第16頁、第60頁），符合自首要件，
    則就被告此部分犯行，依刑法第62條前段之規定，減輕其刑
    ，此部分並先加後減之。爰審酌被告正值青壯，卻不思以正
    當方式賺取財富，多次竊取他人財物，影響社會秩序及被害
    人法益，且前有多次毒品、竊盜前科，有臺灣高等法院被告
    全國前案紀錄表在卷可稽，素行不佳，惟念及犯後坦承犯行
    ，並對如事實欄一、(六)之犯行自首並接受裁判，所竊得之物
    品部分亦已由被害人領回，並斟酌其行竊手段、竊取財物之
    價值、目的等一切情狀，及審酌本案犯罪情節、被告為高中
    畢業、家境小康等智識、教育程度及經濟狀況，分別量處如
    附表各編號所示之刑，並就附表編號2 至7 部分定其應執行
    之刑，且就附表編號1 侵占遺失物部分，諭知易服勞役之折
    算標準，以示懲戒。又扣案之鑰匙1 支（見新竹縣政府警察
    局橫山分局扣押物品目錄表，97年度偵字第5422號卷第52頁
    ），為被告所有供其犯如事實欄一、(二)(三)(四)(六)犯行所用之物
    ，業據被告供承在卷（見97年度偵字第5422號卷第16頁，本
    院卷第18頁、第78至80頁），雖新竹縣政府警察局橫山分局
    未將該扣案之鑰匙1 支隨案送入臺灣新竹地方法院檢察署贓
    物庫，且目前仍未尋獲該支鑰匙，有本院公務電話紀錄表1
    張在卷可參（見本院卷第118 頁），然無證據證明該鑰匙業
    已滅失，爰依刑法第38條第1 項第2 款之規定，於各該項下
    宣告沒收之。又本件供如事實欄一、(七)犯罪所用之破壞剪1
    支，既非違禁物，且未扣案，為免將來執行困難，爰不予宣
    告沒收，併此敘明。
貳、無罪部分：
一、公訴意旨略以：被告辛○○於97年8 月2 日晚間8 時32分許
    ，前往新竹縣芎林鄉○○路○ 段437 號二呆資源回收廠，向
    員工壬○○出示己○○國民身分證，佯稱係己○○本人而變
    賣所竊得之200 支鐵管，並在該資源回收廠之舊貨業收購舊
    貨一覽表「販售人」、「身分證字號」之欄位上，偽簽己○○之姓名及身分證字號，足以生損害於己○○。因認被告涉
    犯刑法第216 條、第210 條之行使偽造私文書罪嫌等語。
二、按犯罪事實應依證據認定之，無證據不得認定犯罪事實；不
    能證明被告犯罪者，應諭知無罪之判決，刑事訴訟法第154
    條第2 項、第301 條第1 項分別定有明文。次按，事實之認
    定，應憑證據，如未能發現相當證據，或證據不足以證明，
    自不能以推測或擬制之方法，以為裁判基礎；又認定不利於
    被告之事實，須依積極證據，苟積極證據不足為不利於被告
    事實之認定時，即應為有利於被告之認定，更不必有何有利
    之證據，最高法院40年臺上字第86號及30年上字第816 號判
    例可資參照。據此，刑事訴訟上證明之資料，無論為直接證
    據或間接證據，均須達於通常一般之人均不致於有所懷疑，
    而得確信為真實之程度，始得據為有罪之認定，若關於被告
    是否犯罪之證明未能達此程度，而有合理性懷疑之存在，致
    使無從形成有罪之確信，根據「罪證有疑、利於被告」之證
    據法則，即不得遽為不利被告之認定，最高法院76年度臺上
    字第4986號判例意旨可資參照。另檢察官對於起訴之犯罪事
    實，倘其所提出之證據，不足為被告有罪之積極證明，或其
    指出之證明方法，無從說服法院以形成被告有罪之心證，基
    於無罪推定之原則，自應為被告無罪判決之諭知，最高法院
    92 年 度臺上字第128 號判例意旨足資參照。
三、公訴人認被告涉有前揭罪嫌，無非係以：(一)被告之自白。(二)
    證人壬○○於警詢及偵查中之證述。(三)被害人丁○○於警詢
    時之證述。(四)二呆資源回收廠舊貨業收購舊貨一覽表。(五)照
    片21張。(六)贓物認領保管單等為其主要論據。
四、按文書重在其意思表示之內容，如僅具文書之形式，並無意
    思表示之內容者，尚非文書，故偽造文書以偽造文書之內容
    為必要，此項偽造意思表示內容之犯罪構成要件事實，並應
    於有罪判決之事實欄予以記載，始足為適用法令之依據（最
    高法院著有83年度臺上字第5844號判決可參）。刑法上之「
    文書」係指定著於有體物上具有一定內容之意思或觀念而足
    以為意思表示證明之文字或符號，倘無意思或觀念，僅表示
    其人物或事物之同一性者，則非文書。經查，本件被告於97
    年8 月2 日晚間8 時32分許，駕駛上開竊得之車牌號碼V9-8
    592 號自用小貨車前往新竹縣芎林鄉○○路○ 段437 號二呆
    資源回收廠，向該資源回收廠員工壬○○出示前揭侵占之己○○國民身分證，佯稱係己○○本人欲變賣鐵管，並在該資
    源回收廠之舊貨業收購舊貨一覽表上「販售人（收貨人填寫
    ）」、「身分證字號（收貨人填寫）」之欄位，偽簽「己○○」之署名1 枚及身分證字號等事實，固據被告坦承在卷，
    但該紙舊貨業收購舊貨一覽表除上開「販售人」、「身分證
    字號」欄位外，另有日期、販售物品、數量、聯絡電話、駕
    駛車輛車號、販售人捺印等欄位，而該一覽表上「販售人」
    、「身分證字號」、「販售物品」、「數量」、「駕駛車輛
    車號」等欄位另均記載由「收貨人填寫」字樣，然為方便、
    省時，如該人係第二次至該資源回收廠販賣物品，就由該販
    售物品之人自行填載上開「販售人」、「身分證字號」欄位
    ，至於販售之人是填載完上開資料後再按捺指印，或先按捺
    指印，對該回收廠均無差別，只是作業上之方便，且該舊貨
    業收購舊貨一覽表僅在表示至該資源回收廠販售物品之人其
    姓名資料及販售物品之項目、數量，以避免收到來路不明的
    東西並提供警方查贓之用，業據證人壬○○即該二呆資源回
    收廠之股東兼員工於本院審理時證述無訛（見本院卷第121
    至126 頁），則該一覽表並無用以表彰特定人名義之效能，
    亦無作為客戶收據或買賣契約之目的，顯非用以證明一定之
    意思表示，縱具文書之形式，惟並無意思表示之內容，參諸
    前開說明，自難以文書相論。是被告此部分之行為，即與刑
    法之行使偽造私文書之構成要件有間，尚難遽認其所為涉有
    行使偽造私文書之犯行。末按，署押係指在物體上署名或簽
    押，用以證明一定之意思表示或一定之事實，如僅書寫姓名
    而非證明一定之意思表示或一定事實者，不生署押之問題；
    又刑法第217 條所稱之「偽造署押」，係指行為人冒用本人
    名義在文件上簽名或為民法第3 條第3 項所稱指印之類似簽
    名之行為者而言，如果僅在空白文書之姓名欄，書寫他人之
    姓名，其作用係識別人稱之用，而無簽名或類似與簽名有同
    一效力之行為者，即非該條所稱之署押，最高法院著有80年
    度臺非字第277 號判決可資參照，而本件被告在上開一覽表
    「販售人（由收貨人填寫）」欄位書寫「己○○」姓名，僅
    在識別販售人為何人，供二呆資源回收廠日後提供警方查贓
    之用，已如前述，並非表示販售人本人簽名之意思，是此部
    分縱未經己○○授權而填寫其姓名，尚不生偽造署押之問題
    ，併此敘明。從而，公訴人所提出之各項證據及所闡明之證
    明方法，既無從說服本院以形成被告有罪之心證，依「罪證
    有疑、利於被告」之證據法則，即不得遽為不利於被告之認
    定。因之，本案關於被告之積極證據既尚不足為不利於被告
    之認定，即應逕為有利於被告之認定，更不必有何有利之證
    據。此外，本院復查無其他積極證據足資證明被告有何公訴
    人所指行使偽造私文書之犯行，應認為被告此部分之犯罪尚
    屬不能證明，爰依法為被告無罪判決之諭知。至蒞庭檢察官
    於本院準備及審理程序時，就被告涉嫌於該資源回收廠之舊
    貨業收購舊貨一覽表亦按捺「己○○」之指印1 枚，認此部
    分亦涉行使偽造私文書之罪等語，然本案此部分既經無罪判
    決，顯無從擴張起訴範圍及於裁判上一罪之其他事實，此部
    分縱涉犯罪，亦非本院於審理行使偽造私文書犯罪事實所得
    斟酌，附此敘明。
據上論斷，應依刑事訴訟法第299 條第1 項前段、第301 條第1
項、第320 條第1 項、第321 條第1 項第1 款、第2 款、第3 款
、第337 條、第47條第1 項、第62條前段、第42條第3 項前段、
第51條第5 款、第38條第1 項第2 款，刑法施行法第1 條之1 第
1 項、第2 項前段，判決如主文。
本案經檢察官李秋梅到庭執行職務。
中    華    民    國    98    年    4    月    15    日
                  刑事第五庭    審判長法  官  黃惠玲
                                      法  官  蔡欣怡
                                      法  官  林佑珊
以上正本證明與原本無異。
如不服本判決應於收受本判決後10日內向本院提出上訴書狀，上
訴書狀應敘述具體理由。上訴書狀未敘述上訴理由者，應於上訴
期間屆滿後20日內補提理由書狀於本院 (均須按他造當事人之人
數附繕本 )「切勿逕送上級法院」。
中    華    民    國    98    年    4     月    15    日
                                      書記官  蕭惠婷
附表：
┌──┬───────┬──────────────────┐
│編號│事實          │主文及刑度                          │
├──┼───────┼──────────────────┤
│1   │事實欄一、(一)  │辛○○意圖為自己不法之所有，而侵占遺│
│    │              │失物，處罰金玖仟元，如易服勞役，以新│
│    │              │臺幣壹仟元折算壹日。                │
├──┼───────┼──────────────────┤
│2   │事實欄一、(二)  │辛○○竊盜，累犯，處有期徒刑肆月；扣│
│    │              │案之鑰匙壹支沒收之。                │
├──┼───────┼──────────────────┤
│3   │事實欄一、(三)  │辛○○竊盜，累犯，處有期徒刑肆月；扣│
│    │              │案之鑰匙壹支沒收之。                │
├──┼───────┼──────────────────┤
│4   │事實欄一、(四)  │辛○○竊盜，累犯，處有期徒刑肆月；扣│
│    │              │案之鑰匙壹支沒收之。                │
├──┼───────┼──────────────────┤
│5   │事實欄一、(五)  │辛○○竊盜，累犯，處有期徒刑肆月。  │
├──┼───────┼──────────────────┤
│6   │事實欄一、(六)  │辛○○竊盜，累犯，處有期徒刑月。扣│
│    │              │案之鑰匙壹支沒收之。                │
├──┼───────┼──────────────────┤
│7   │事實欄一、(七)  │辛○○攜帶兇器毀壞安全設備於夜間侵入│
│    │              │住宅竊盜，累犯，處有期徒刑捌月。    │
└──┴───────┴──────────────────┘
附錄本案論罪科刑法條全文
中華民國刑法第337條（侵占遺失物罪）
意圖為自己或第三人不法之所有，而侵占遺失物、漂流物或其他
離本人所持有之物者，處5百元以下罰金。
刑法第320 條第1 項（竊盜罪）
意圖為自己或第三人不法之所有，而竊取他人之動產者，為竊盜
罪，處五年以下有期徒刑、拘役或五百元以下罰金。
刑法第321條（加重竊盜罪）
犯竊盜罪而有左列情形之一者，處 6 月以上、 5 年以下有期徒
刑：
一、於夜間侵入住宅或有人居住之建築物、船艦或隱匿其內而犯
    之者。
二、毀越門扇、牆垣或其他安全設備而犯之者。
三、攜帶兇器而犯之者。
四、結夥三人以上而犯之者。
五、乘火災、水災或其他災害之際而犯之者。
六、在車站或埠頭而犯之者。
前項之未遂犯罰之。


司法院資訊處製作；財團法人民間司法改革基金會備份。
